臺灣臺中地方法院刑事判決
111年度交易字第477號
公  訴  人  臺灣臺中地方檢察署檢察官
被      告  朱楠竫


上列被告因過失傷害案件，經檢察官提起公訴（110年度偵字第4
0341號），本院判決如下：
    主    文
本件公訴不受理。
    理    由
一、公訴意旨如附件起訴書所載。 
二、按告訴乃論之罪，告訴人於第一審辯論終結前，得撤回其告
    訴；又告訴經撤回者，法院應諭知不受理之判決，並得不經
    言詞辯論為之，刑事訴訟法第238條第1項、第303條第3款、
    第307條分別定有明文。
三、本件被告因過失傷害案件，經檢察官提起公訴，認被告係犯
    刑法第284條前段過失傷害罪，而依刑法第287條前段規定，
    須告訴乃論。茲因被告業與告訴人柏宇遑、陳宜龍調解成立
    ，並據告訴人等於第一審辯論終結前具狀撤回告訴，有撤回
    告訴狀在卷可稽，揆諸前揭說明，爰不經言詞辯論，逕諭知
    不受理之判決。 
據上論斷，應依刑事訴訟法第303條第3款、第307條，判決如主
文。
本案經檢察官張富鈞提起公訴，檢察官宋恭良、林忠義到庭執行
職務。
中    華    民    國   111    年    10      月   28   日
                    刑事第七庭  法  官  許曉怡
以上正本證明與原本無異。
如不服本判決應於收受判決後20日內向本院提出上訴書狀，並應
敘述具體理由；其未敘述上訴理由者，應於上訴期間屆滿後20日
內向本院補提理由書（均須按他造當事人之人數附繕本）「切勿
逕送上級法院」。
                                書記官  郭淑琪
中    華    民    國   111    年    10      月   28   日
附件：
臺灣臺中地方檢察署檢察官起訴書
                                    110年度偵字第40341號
　　被　　　告　朱楠竫　女　26歲（民國00年0月00日生）
　　　　　　　　　　　　住○○市○○區○○街00○0號
　　　　　　　　　　　　國民身分證統一編號：Z000000000號
上列被告因過失傷害案件，已經偵查終結，認應提起公訴，茲將
犯罪事實及證據並所犯法條分敘如下：
　　　　犯罪事實
一、朱楠竫（涉嫌肇事逃逸部分，另為不起訴處分）於民國110年
    10月17日上午7時18分許，駕駛車牌號碼000-0000號自小客車
    ，沿臺中市北區崇德路1段外側車道由五義街往三民路3段方
    向行駛，行經三民路、崇德路與五權路之五路交岔路口，欲往
    三民路3段右切行駛時，本應注意車輛行駛時，須遵守交通號
    誌，且應注意車前狀況，依當時情形，路面無障礙物、視距良
    好，又無不能注意之情事，竟疏於注意，於行經上開路段時，
    違反號誌管制而闖越紅燈且未注意車前狀況，適有柏宇遑騎
    乘車牌號碼000-0000號普通重型機車，搭載其友人陳宜龍，沿
    錦南街由雙十路2段往五權路方向行駛，惟未依規定兩段式
    左轉而欲直接左轉前往五權路，柏宇遑為避免與朱楠竫之車
    輛碰撞而緊急剎車，致人車倒地，柏宇遑因而受有右側手肘
    撕裂傷、右側膝部開放性傷口、左側膝部開放性傷口、左側
    小腿開放性傷口、右側踝部穿刺傷等傷害，陳宜龍則受有右
    手開放性傷口、雙膝開放性傷口等傷害。
二、案經柏宇遑、陳宜龍訴請臺中市政府警察局第二分局報告偵
    辦。
　　　　證據並所犯法條
一、證據清單及待證事實：
編號 證據名稱 待證事實 1 被告朱楠竫於警詢、偵查中之供述 1、全部犯罪事實。 2、被告否認有何過失傷害之犯行，辯稱：我當時通過路口時，號誌是黃燈，並非闖紅燈云云。 3、被告行經該路口時，並無注意到告訴人2人之機車自左前方駛來，當時比較注意汽車導航等事實。 2 證人即告訴人柏宇遑、陳宜龍2人於警詢之證述、偵查中之具結證述 1、全部犯罪事實。 2、被告有闖越紅燈行駛之事實。 3、被告上開過失駕駛行為，肇致告訴人2人人車倒地，因而受有上開傷害等事實。 3 臺安醫院雙十分院診斷證明書2份 告訴人柏宇遑、陳宜龍2人因本件車禍而分別受傷之事實。 4 道路交通事故現場圖、道路交通事故調查報告表㈠、㈡、現場照片、現場路口監視器畫面翻拍照片、現場路口監視器影像、道路交通事故初步分析研判表 1、車禍發生經過及被告駕駛行為有過失之事實。 2、依該路口監視器畫面顯示，當時與告訴人同行之機車均已駛出路口，被告顯然有違反號誌而闖越紅燈之事實。 
二、核被告朱楠竫所為，係犯刑法第284條前段之過失傷害罪嫌
    。
三、依刑事訴訟法第251條第1項提起公訴。
　　此　致
臺灣臺中地方法院
中　　華　　民　　國　 111　　年　　2 　　月　　18　　日
　　　　　　　　　　　　　　　檢　察　官　張富鈞
本件正本證明與原本無異
中　　華　　民　　國　 111　　年　　3 　　月　　3 　　日
                              書  記  官  張允侖